# 求助陈版 ~ 造船企业新收入准则问题

提问人：dnahp 时间：2022-06-07 23:24:44
陈版，请教一下， 1 、怎么理解在新收入准则下按照时段确认收入条件之一的“有权就已履约部分收取款项”，这个收取款项的权利必须是无条件的吗，如果合同约定了客户可以解除合同的情形，如不能按期交货、工艺不符合要求等还满足这个条件吗
2 、在新收入准则执行之前企业是按照投入法，按完工进度进行收入成本的确认，在新收入准则实施之后，如果不满足按照时段确认收入的原则了，那之前的合同订单已经按照完工进度确认的收入成本如何处理

回答人：chenyiwei
1 、该收款权不一定是无条件的。该权利是否成立的判断不考虑本企业（卖方）履约瑕疵的影响。
2 、在新收入准则首次执行日，应冲回截至该日此前已在原准则下累计确认的合同毛利（调整首次执行日留存收益），后续再按新收入准则规定重新确认收入。由于前期比较数据不调整，可能导致前后两年就同一合同确认的收入之和大于该合同约定总价。